臺灣彰化地方法院刑事判決　　　　　　　　　　　　　九十三年度訴字第四八五號
　　公　訴　人　臺灣彰化地方法院檢察署檢察官
　　被　　　告　甲○○
右列被告因違反毒品危害防制條例案件，經檢察官提起公訴（九十三年度偵字第九八
九號）及移
程序審理，判決如左：
        主  文
甲○○連續施用第一級毒品，處有期徒刑拾壹月，扣案之海洛因壹包（量微無法秤重
，空包裝重零點公克）沒收銷燬之、注射針筒貳支均沒收之。又連續施用第二級毒
品，處有期徒刑柒月。應執行有期徒刑壹年伍月，扣案之海洛因壹包（量微無法秤重
，空包裝重零點公克）沒收銷燬之、注射針筒貳支均沒收之。
        事  實
一、甲○○前因施用毒品案件，經先、後二次裁定送執行觀察、勒戒後，均因經評定
    無繼續施用毒品之傾向，由臺灣彰化地方法院檢察署檢察官各於民國九十一年二
    月八日、九十二年一月六日，分別以九十年度毒偵字第四八七八號、九十一年度
    毒偵字第三三一號案件及九十一年度毒偵字第三二四二號案件為不起訴之處分確
    定；又因施用毒品案件，經裁定送執行強制戒治【所犯連續施用第一級毒品及施
    用第二級毒品案件，於九十二年六月三十日經本院以九十二年度訴字第五一二號
    案件分別判處有期徒刑六月（得易科罰金）、三月（得易科罰金），並定應執行
    刑為有期徒刑七月（得易科罰金），緩刑三年確定在案，不構成累犯】，後經戒
    治所評定合格，認無繼續戒治之必要，乃於九十二年十月二十二日經依本院九十
    二年度毒聲字第二０二四號裁定停止戒治出所，所餘期間付保護管束（上開保護
    管束期間已於九十三年三月十四日屆滿）。詎仍不知警惕，又另行基於施用第一
    級毒品海洛因之概括犯意，自九十三年三月上旬某日起至九十三年六月十五日止
    ，以平均二天施用一次之量，在其位於彰化縣芳苑鄉○街村○○路六號住處，或
    以將少許海洛因粉末置入注射針筒內加水後，再以針筒注射手臂施用之方式，或
    以將少許海洛因粉末摻入香煙點火吸用之方式，連續施用第一級毒品海洛因多次
    。又另行基於施用第二級毒品甲基安非他命（起訴書誤載為安非他命）之概括犯
  意，自九十三年四月五日起至九十三年六月十五日止，以平均二、三個星期施用
    一次之量，在上址住處，以將少許甲基安非他命放在鋁箔紙上，以火燒烤再吸其
    煙霧之方式，連續施用第二級毒品甲基安非他命多次。嗣先於九十三年四月五日
    下午四時五十分許，為警在彰化縣二林鎮○○路○段二林鎮托兒所前查獲，並起
    出其所有、供施用海洛因所用之注射針筒一支扣案；復於九十三年六月二日上午
    八時三十分許，在彰化縣二林鎮○○路甘蔗園內為警查獲，並起出其所有、施用
    剩餘之海洛因一包（量微無法秤重，空包裝重零點公克）及其所有、供施用海
    洛因所用之注射針筒一支扣案。
二、案經彰化縣警察局二林分局報請臺灣彰化地方法院檢察署檢察官偵查起訴，及彰
    化縣警察局二林分局報請臺灣彰化地方法院檢察署檢察官偵查後移送併案審理，
    由本院裁定依簡式審判程序審理。
        理  由
一、訊據被告甲○○對於右揭事實坦承不諱，且有「彰化縣警察局二林分局委託檢驗
    尿液代號與真實姓名對照認證表」、「彰化縣警察局二林分局委託檢驗尿液代號
    與真實姓名對照認證單」各一紙、「彰化縣衛生局煙毒尿液檢驗成績書」二份、
    法務部調查局鑑定通知書一件在卷可稽，並有被告所有、施用剩餘之海洛因一包
    （量微無法秤重，空包裝重零點公克）及其所有、供施用海洛因所用之注射針
    筒二支扣案可佐，被告就其有連續施用第一級毒品海洛因及連續施用第二級毒品
    甲基安非他命之自白與事實相符。又按刑法第六十二條前段所規定之自首，係以
    對於未發覺之犯罪自首而接受裁判為要件，故犯罪行為人應於有偵查犯罪職權之
    公務員未發覺其犯罪事實或犯罪人之前自首犯罪，且接受裁判，兩項要件兼備，
    始得依刑法第六十二條前段自首之規定減輕其刑；被告於九十三年四月五日下午
    四時五十分許，在彰化縣二林鎮○○路○段二林鎮托兒所前，因所騎乘機車之車
    牌有遭遮掩之情形而為警盤查時，雖主動取出其所有、供施用海洛因所用之注射
    針筒一支交與警方而自承有施用海洛因之行為，惟被告嗣仍連續施用海洛因多次
    ，且於九十三年六月二日上午八時三十分許，在彰化縣二林鎮○○路甘蔗園內為
    警當場查獲其正在注射海洛因等情，有被告先、後二次為警查獲後之警詢筆錄各
    一份在卷可憑，且被告嗣於本院準備程序時經合法通知，無正當理由未到庭，後
    於九十三年六月十七日下午四時五十分許，始為警在彰化縣二林鎮○○里○○路
    拘提到案，顯見被告並無自首接受裁判之意，核與刑法第六十二條前段所規定之
    自首要件不合，自無依自首規定減刑之餘地，被告於本院審理時主張其所犯連續
    施用第一級毒品海洛因之犯行部分有自首規定之適用，容有誤會。此外，復有臺
    灣彰化地方法院檢察署刑案資料查註紀錄表、法務部在監在押資料表及臺灣高等
    法院被告全國前案紀錄表各一份在卷可考，本件事證明確，被告犯行洵堪認定。
二、按海洛因係毒品危害防制條例所定之第一級毒品，而甲基安非他命則係同條例所
    定之第二級毒品，均不得非法施用。核被告所為，係犯毒品危害防制條例第十條
    第一項之施用第一級毒品罪及同條第二項之施用第二級毒品罪。其為供施用第一
    級毒品及第二級毒品而持有各該級毒品之低度行為，應各為施用之高度行為所吸
    收，均不另論罪。又公訴人雖未敘及被告於九十三年四月五日或其前四日內某時
    ，施用海洛因一次以外之其餘連續施用海洛因犯行、亦未敘及被告於九十三年四
    月五日施用甲基安非他命一次以外之其餘連續施用甲基安非他命犯行，然上開被
    告連續施用海洛因及連續施用甲基安非他命之犯行，與公訴人起訴書所載被告施
    用海洛因及施用甲基安非他命各一次之犯行部分，分別具有連續犯之裁判上一罪
    關係，均為起訴效力所及，本院自應併予審判，附此敘明。又被告先後多次之施
    用第一級毒品海洛因及施用第二級毒品甲基安非他命之犯行，均時間緊接，犯罪
    構成要件相同，顯各係基於概括之犯意反覆為之，均為連續犯，應依連續犯之規
    定，各論以一罪，並均加重其刑。被告所犯上開二罪間，犯意各別，罪質互殊，
    應予分論併罰。爰審酌被告之素行、犯罪之動機、目的、施用毒品係戕害自身健
    康、施用毒品海洛因及施用毒品甲基安非他命之期間、次數、所生危害及犯罪後
    之態度等一切情狀，分別量處如主文所示之刑，並定其應執行之刑，以示懲儆。
三、扣案之海洛因一包（量微無法秤重，空包裝重零點公克），為查獲之毒品，應
    依毒品危害防制條例第十八條第一項前段規定宣告沒收銷燬之；扣案之注射針筒
    二支，均係被告所有、供以施用海洛因所用之物一節，業據被告供明在卷，均係
    被告所有供犯罪所用之物，爰均依刑法第三十八條第一項第二款之規定，宣告沒
    收之。
據上論斷，應依刑事訴訟法第二百七十三條之一第一項、第二百九十九條第一項前段
，毒品危害防制條例第十條第一項、第二項、第二十三條第二項、第十八條第一項前
段，刑法第十一條前段、第五十六條、第五十一條第五款、第三十八條第一項第二款
，判決如主文。
本案經檢察官林鈴淑到庭執行職務
中      華      民      國    九十三    年      七      月     十三     日
                              臺灣彰化地方法院刑事第三庭
                                法      官  李  雅  俐
右正本證明與原本無異。
如不服本判決，應於送達後十日內向本院提出上訴狀（須附繕本），上訴於臺灣高等
法院臺中分院。
                                法院書記官  陳  秀  娟
中      華      民      國    九十三    年      七      月     十九     日
附錄論罪科刑法條：
毒品危害防制條例第十條：
施用第一級毒品者，處六月以上五年以下有期徒刑。
施用第二級毒品者，處三年以下有期徒刑。
